臺灣臺北地方法院刑事判決　　　　　　　　　　　　　九十年度訴字第一六二號
　　公　訴　人　臺灣臺北地方法院檢察署檢察官
　　被　　　告　甲○○
右列被告因違反毒品危害防制條例案件，經檢察官提起公訴（九十年度毒偵字第一七
六九號），本院判決如左：
    主      文
甲○○施用第一級毒品，累犯，處有期徒刑拾月，海洛因壹包（淨重壹點肆柒公克）
沒收銷燬之；又施用第二級毒品，累犯，處有期徒刑肆月。應執行有期徒刑壹年，海
洛因壹包（淨重壹點肆柒公克）沒收銷燬之。
    事      實
一、甲○○前於民國八十四年間因煙毒案件，經本院判決應執行有期徒刑三年二月確
    定，於八十四年十一月二十四日入監執行，於八十五年九月二十四日縮短刑期假
    釋出監，八十七年七月三十日縮刑期滿，假釋未經撤銷而以已執行完畢論。又於
    八十七年二月間因煙毒案件（肅清煙毒條例嗣於八十七年五月二十日修正公布為
    毒品危害防制條例，並自同年月二十二日施行。），經臺灣士林地方法院裁定應
    入勒戒處所執行觀察、勒戒後，認無繼續施用毒品之傾向，由臺灣士林地方法院
    於八十七年九月十六日以八十七年度訴字第一八０號判決免刑，同年十月十二日
    確定在案。詎其於前案免刑判決確定後五年內，復於八十八年三月間因施用第二
    級毒品案件，經臺灣士林地方法院以八十八年度毒聲字第五六０號裁定送觀察、
    勒戒後，認有繼續施用毒品傾向，除經臺灣士林地方法院以八十八年度毒聲字第
    一二五六號裁定其令入戒治處所施以強制戒治一年外，並經檢察官依一般刑事訴
    訟程序起訴其上開施用毒品罪之刑責，嗣經臺灣士林地方法院於八十八年八月三
    日以八十八年度訴字第四００號判處其有期徒刑九月，同年九月六日確定在案。
    而其自八十八年七月六日起經送臺灣臺北戒治所施以強制戒治，因執行戒治期間
    屆滿三月，戒治成效經評定合格，無繼續戒治之必要，為臺灣士林地方法院於八
    十八年十二月十日以八十八年度毒聲字第二五九四號裁定停止戒治，所餘戒治期
    間付保護管束，因之完成其斷癮治療，於八十八年十二月二十二日出所，惟其仍
    不知戒絕毒癮，基於施用第一級毒品海洛因及第二級毒品相類製品甲基安非他命
    之犯意，於九十年六月二十八日晚上七時許，在其臺北縣汐止市○○○路一一九
    巷二十八號四樓住處，以針筒注射方式施用第一級毒品海洛因，另於九十年六月
    二十九日晚上七時三十分許採尿回溯前九十六小時內某時，在不詳處所施用第二
    級毒品相類製品甲基安非他命。嗣於九十年六月二十九日下午四時三十分許，在
    臺北市○○區○○路一八０巷口為警查獲，並扣得其購入為供己施用之第一級毒
    品海洛因壹包（淨重一．四七公克）。
二、案經臺北市政府警察局大同分局移送臺灣臺北地方法院檢察署檢察官真查起訴。
    理      由
一、訊據被告甲○○僅坦承有施用第一級毒品之犯行，而否認其有施用第二級毒品相
    類製品甲基安非他命之情事，辯稱：我沒有吸安非他命之前科云云。經查，被告
    於九十年六月二十九日晚上七時三十分許，經警採集其尿液送初驗及本院送複驗
    ，結果均為嗎啡陽性反應及甲基安非他命陽性反應，此有臺北市立療養院煙毒尿
    液檢驗報告書及法務部調查局檢驗通知書各一紙附卷可稽，又扣案之被告所有白
    色粉末一包，經法務部調查局鑑驗結果，為淨重一．四七公克，含有第一級毒品
    海洛因成分，此有法務部調查局鑑定通知書影本一紙附卷可稽及該第一級毒品海
    洛因一包扣案可佐，足認被告自白其有施用第一級毒品海洛因之犯行與事實相符
    。次查，尿液中檢出安非他命陽性反應，其非法吸用時間距採尿時，最長不會超
    過四日，而非法吸用安非他命經由尿液篩檢出陽性反應，其初步之免疫分析法雖
    會誤將服用類交感神經劑（如感冒藥）所呈之交互反應，視為安非他命陽性反應
    ，然再經由氣相層析質譜儀分析法之確認檢驗，則可排除藥物之偽陽性，故嫌犯
    因施用甲基安非他命以外之藥物後所採尿液，以法務部調查局所採檢驗法可清楚
    分辨，不致鑑定為甲基安非他命反應，此業經行政院衛生署藥物食品檢驗局以八
    十一年二月八日（81）藥檢壹字第００一一五六號函及法務部調查局第六處以（
    83）發技一字第一九六０號函分別函釋在案，是被告於九十年六月二十九日晚上
    七時三十分許採尿溯及前之九十六小時內，在不詳處所施用第二級毒品相類製品
    甲基安非他命之犯行，應堪認定，且被告前於八十八年三月間因施用第二級毒品
    案件，經臺灣士林地方法院裁定觀察、勒戒及強制戒治，有臺灣高等法院被告全
    國前案紀錄表在卷可按，故其辯稱無施用第二級毒品安非他命前科一事，亦與事
    實不符。又被告於八十七年二月間因煙毒案件，經臺灣士林地方法院裁定應入勒
    戒處所執行觀察、勒戒後，認無繼續施用毒品之傾向，由臺灣士林地方法院於八
    十七年九月十六日以八十七年度訴字第一八０號判決免刑，同年十月十二日確定
    在案。詎其於前案免刑判決確定後五年內，復於八十八年三月間因施用第二級毒
    品案件，經臺灣士林地方法院以八十八年度毒聲字第五六０號裁定送觀察、勒戒
    後，認有繼續施用毒品傾向，除經臺灣士林地方法院以八十八年度毒聲字第一二
    五六號裁定其令入戒治處所施以強制戒治一年外，並經檢察官依一般刑事訴訟程
    序起訴其上開施用毒品罪之刑責，嗣經臺灣士林地方法院於八十八年八月三日以
    八十八年度訴字第四００號判處其有期徒刑九月，同年九月六日確定在案。而其
    自八十八年七月六日起經送臺灣臺北戒治所施以強制戒治，因執行戒治期間屆滿
    三月，戒治成效經評定合格，無繼續戒治之必要，為臺灣士林地方法院於八十八
    年十二月十日以八十八年度毒聲字第二五九四號裁定停止戒治，所餘戒治期間付
    保護管束，因之完成其斷癮治療程序，而於八十八年十二月二十二日出所等情，
    有臺灣高等法院被告全國前案紀錄表一件在卷可參，本案事證明確，被告於免刑
    判決確定後及強制戒治斷癮治療完成後三犯施用第一級毒品海洛因及第二級毒品
    相類製品安非他命等犯行均堪以認定，應予依法論科。
二、核被告所為，係犯毒品危害防制條例第十條第一項之施用第一級毒品罪及同條第
    二項之施用第二級毒品罪。其施用毒品前後非法持有毒品之低度行為，為非法施
    用毒品之高度行為所吸收，不另論罪。其所犯上開施用第一級毒品罪及施用第二
    級毒品罪，犯意各別，行為互殊，應予分論併罰。查被告前曾於八十四年間因煙
    毒案件，經本院判處應執行有期徒刑三年二月確定，於八十四年十一月二十四日
    入監執行，於八十五年九月二十四日縮短刑期假釋出監，八十七年七月三十日縮
    刑期滿，假釋未經撤銷而以已執行完畢論，此有臺灣高等法院被告全國前案紀錄
    表一件在卷可徵，其於刑之執行完畢五年之內再犯本案有期徒刑以上之罪，為累
    犯，應依刑法第四十七條規定，加重其刑。爰審酌被告曾有煙毒前科，於毒品危
    害防制條例施行後，經觀察、勒戒判處免刑，又經觀察、勒戒及強制戒治完成斷
    癮治療程序，已如前述，竟仍不知悔改，犯罪之方法及其犯罪後之態度等一切情
    狀，分別量處如主文所示之刑，並定其應執行之刑，以資懲儆。扣案之第一級毒
    品海洛因一包（淨重一．四七公克），應依毒品危害防制條例第十八條第一項前
    段規定沒收併銷燬之。
據上論斷，應依刑事訴訟法第二百九十九條第一項前段，毒品危害防制條例第十條第
一項、第二項、第十八條第一項前段，刑法第十一條前段、第四十七條、第五十一條
第五款判決如主文。
本案檢察官蔡佳玲到庭執行職務
中      華      民      國    九十一    年      五      月      八      日
            臺灣臺北地方法院刑事第五庭
                                        法  官  朱夢蘋
右正本證明與原本無異。
如不服本判決，應於判決送達後十日內，向本院提出上訴狀。
                                        書記官  周小玲
中      華      民      國    九十一    年      五      月      十      日
附錄：
毒品危害防制條例第十條
施用第一級毒品者，處六月以上五年以下有期徒刑。
施用第二級毒品者，處三年以下有期徒刑。
